Víctor Castro Gálvez

Teléfono: +34 651 770 779

Correo: vrcastro1975@gmail.com

LinkedIn: https://www.linkedin.com/in/v%C3%ADctor-c-449855b3/

GitHub: https://github.com/vrcastro1975

Málaga, España

Resumen profesional

Profesional IT con más de 3 años de experiencia en DevOps, desarrollando y automatizando procesos en entornos cloud (AWS). Experiencia previa de más de 11 años en gestión y dirección de departamentos técnicos en el sector industrial, aportando habilidades de liderazgo, organización y gestión de proyectos, y más de 6 como Inspector Industrial. Perfil versátil y orientado a resultados, con capacidad para adaptarse a entornos dinámicos y en constante evolución.

Experiencia profesional

2022 - Actualidad:

Whalar

https://www.whalar.com/

DevOps Engineer Junior → **DevOps Engineer**

- Desarrollo de scripts en Bash y Python para automatización de tareas.
- Construcción y optimización de imágenes Docker personalizadas para diversos proyectos.
- Gestión y despliegue de aplicaciones en Kubernetes: creación de Deployments, CronJobs, ConfigMaps, ServiceAccounts con IRSA, uso de volúmenes CSI para S3, configuración de Ingress, uso de Helm, etc.
- Administración de AWS: creación y configuración de RDS, buckets S3, repositorios ECR, usuarios IAM, optimización de políticas, EKS, nodegroups, etc.
- Uso de Hashicorp Vault para gestión segura de secretos y configuración de autenticación mediante Kubernetes Auth.
- Implementación y ajuste de pipelines en Bitbucket para despliegues en EKS, gestión de variables seguras y resolución de conflictos de credenciales.
- Auditorías y optimización de alertas Prometheus, ajustando reglas y configuración de Alertmanager, uso de Grafana y creación de dashboards, etc.
- Creación y mantenimiento de repositorios Git en Bitbucket, gestión de ramas, permisos y revisiones de código.
- Participación en proyectos de infraestructura como VPN corporativa, RabbitMQ, y otros servicios críticos.

2016-2022:

Grupo ICA

https://grupoica.eu/

Inspector Industrial

• Inspecciones e informes técnicos en Organismo de Control Autorizado de aparatos de elevación y manutención, de instalaciones eléctricas y de maquinaria industrial.

2002-2013:

Grupo ORP

https://www.grupoorp.es/

Responsable de IT, Calidad, Prevención de Riesgos Laborales, Oficina Técnica y otros roles técnicos

- Gestión integral de los departamentos de IT, Calidad, Prevención de Riesgos Laborales, Medioambiente, Oficina Técnica, y Protección de Datos y Seguridad de la Información.
- Coordinación de equipos multidisciplinares y supervisión de obras.
- Optimización de recursos técnicos y humanos para maximizar eficiencia.
- Gestión de proveedores, compras y negociación de contratos.
- Administración de sistemas, servidores y redes informáticas.

Formación

- Administración de Sistemas Informáticos en Red. Cesur Formación. 2020–2022.
- **Grado en Ingeniería Mecánica**. Universidad de Málaga. 2014.
- Máster en Prevención de Riesgos Laborales. Tadel Formación. 2004.
- Ingeniero Técnico Industrial. Universidad de Málaga. 2002.

Habilidades técnicas

- Sistemas: Linux, Windows, IOS
- **Contenedores y orquestación:** Docker, Kubernetes
- Cloud: AWS (RDS, S3, ECR, IAM, etc)
- **Automatización y scripting:** Bash, Python
- CI/CD: Bitbucket Pipelines, GitHub actions, GitLab, Jenkins
- **Gestión de secretos:** HashiCorp Vault
- Monitorización: Prometheus, Grafana, Datadog
- Control de versiones: Git, Bitbucket, GitHub, GitLab

Cualidades personales

- Trabajo en equipo.
- Fidelidad y seriedad.
- Orden y organización.
- Búsqueda de soluciones.
- Dinamismo y versatilidad.
- Formación personal continua.
- Formalidad y buena presencia.
- Aprovechamiento y optimización de recursos.
- Gran implicación y esfuerzo en todos mis proyectos.

Idiomas

Español: Nativo Inglés: B2